【裁判字號】    90,訴,12
【裁判日期】    900918
【裁判案由】    重傷害
【裁判全文】
臺灣高雄地方法院刑事判決                              九十年度訴字第一二號
    公  訴  人  臺灣高雄地方法院檢察署檢察官
    被      告  壬○○
    被      告  辛○○
    右二人共同
    指定辯護人  本院公設辨護人丙○○
    被      告  癸○○
    被      告  戊○○
    右二人共同
    指定辯護人  本院公設辨護人己○○
右列被告因重傷害等案件，經檢察官提起公訴（八十九年度偵字第一四五六五、五八
０七號），本院判決如左：
    主  文
本件公訴不受理。
    理  由
一、公訴意旨如起訴書（附件）所載。
二、按告訴乃論之罪，告訴人於第一審辯論終結前，得撤回其告訴；又告訴經撤回者
    ，法院應諭知不受理之判決，刑事訴訟法第二百三十八條第一項及第三百零三條
    第三款定有明文。
三、經查，本件被告壬○○、辛○○共同毀損被告癸○○所經營之「新世紀小吃部」
    店面玻璃，及被告癸○○、戊○○共同毀損以辛○○名義登記之車號ＹＶ─一七
    ０號汽車（按該車係以辛○○名義登記，惟車輛貸款則由庚○○支付，業據庚○○、辛○○二人陳明）等毀損部分，被告壬○○、辛○○、癸○○、戊○○四人
    所犯均係犯刑法第三百五十四條之毀損罪（公訴人論罪法條誤載為刑法第三百五
    十七條，應予更正），依同法第三百五十七條規定，須告訴乃論。茲因被告辛○○及庚○○就上開車輛毀損部分，及被告癸○○就前揭商店毀損部分，於本院審
    理中，均已聲明撤回此部分告訴，依前段說明，此部分被訴犯行，均應對被告四
    人諭知不受理之判決。
四、至被告壬○○、辛○○夥同同案共犯庚○○，被告癸○○、戊○○夥同同案被告
    丁○○及另二名年籍不詳男子，雙方於八十九年一月十二日二十時十分許在被告
    癸○○所經營之「新世紀小吃部」前互毆一節（按同案共犯丁○○、庚○○部分
    因於偵查中互相撤回傷害告訴，業經檢察官為不起訴處分確定），公訴人認被告
    辛○○、癸○○、戊○○三人均係犯刑法第二百七十八條第三項、第一項之重傷
    害未遂罪，被告壬○○則係犯同條項之重傷害未遂罪之幫助犯（按公訴人就被告
    壬○○之起訴法條雖載為第二百七十八條第一項重傷害既遂罪之幫助犯，然依起
    訴事實第一段末三行之記載，公訴人顯係起訴被告壬○○涉嫌幫助被告辛○○犯
    重傷害罪，而公訴人既認被告辛○○之犯行係重傷害未遂罪，則被告壬○○所犯
    應為重傷害未遂罪之幫助犯，公訴人前揭起訴法條顯係漏列該條第三項未遂犯條
    文），惟訊據被告壬○○、癸○○、戊○○固均坦承於右揭時地互毆之事實，惟
    均否認有使對方受重傷之重傷害故意，另被告辛○○則否認有參與互毆犯行，辯
    稱：伊當時並不再場云云。經查，被告辛○○確有參與互毆之事實，除據被告癸○○、戊○○供述在卷，且經當時在場之甲○○、丁○○二人於本院指證歷歷，
    被告辛○○空口否認，自不可採，此部分事實，初堪認定。次按公訴人認被告壬○○、辛○○、癸○○、戊○○四人均係基於重傷害犯意互毆一節，查被告壬○○、癸○○、戊○○及同案共犯庚○○四人固各受有如起訴書所載之傷勢，然四
    人所受之傷害，現均已治癒，業經被告壬○○、癸○○、戊○○及庚○○於本院
    供明，雖被告戊○○腳傷部分，目現行走稍有些許跛腳狀，然尚無礙其腳部行走
    功能，亦經本院當場勘驗無誤，另庚○○右肩傷部分，雖其右手無法回復受傷前
    之靈活，然手部功能亦未喪失，復據庚○○自陳在卷，顯然被告壬○○、癸○○
    、戊○○及庚○○等人所受之傷害，並無達到重大難治或不治之重傷害程度，而
    被告壬○○、辛○○、癸○○、戊○○等人先前均互不認識，亦無仇怨，業據渠
    等供明在卷，衡之常理，應無使對方受重傷之動機，且其餘參與互毆之共犯丁○○、黃賢人杰二人，業經檢察官認定渠等二人所犯為刑法第二百七十七條第一項
    之普通傷害罪，並以該二人互相撤回告訴而為不起訴處分確定，亦有八十九年度
    偵字第一八七五七號不起訴處分書在卷可稽，同為參與互毆之共犯，應不致於有
    不同程度之傷害、重傷害犯罪故意區別，據此，被告壬○○、辛○○、癸○○、
    戊○○四人與同案共犯乙○○、庚○○二人應亦均係基於普通傷害犯意為之，應
    堪認定，公訴人認被告壬○○、辛○○、癸○○、戊○○四人均係犯刑法第二百
    七十八條第三項、第一項之重傷害未遂罪，容有誤會。故被告壬○○、辛○○、
    癸○○、戊○○四人所為，亦係犯刑法第二百七十七條第一項之普通傷害罪，依
    同法第二百八十七條前段之規定，亦須告訴乃論。茲因被告壬○○、癸○○、戊○○及同案共犯庚○○（即全部受傷之人），於本院審理中，均已表明撤回傷害
    告訴在卷，依前揭規定，此部分亦應諭知不受理之判決。
五、按案件應諭知不受理判決者，得不經言詞辯論為之，刑事訴訟法第三百零七條定
    有明文。本件被告癸○○於本院最後一次言詞辯論期日未到庭，惟本案既應對其
    諭知不受理判決，爰就被告癸○○部分，不經言詞辯論，逕為諭知不受理之判決
    。另本件既均應對被告四人諭知不受理判決，故就公訴人所起訴之重傷害未遂罪
    ，無庸變更起訴法條，均附此敘明。
據上論斷，應依刑事訴訟法第三百零三條第三款、第三百零七條，判決如主文。
中      華      民      國    九十      年      九月     十八     日
                                  臺灣高雄地方法院刑事庭
                                      法  官  陳淑卿
右為正本證明與原本無異。
如不服本判決，應於送達後十日內，向本院提出上訴狀。
                                      書記官  陳朝宗
中      華      民      國    九十      年      九      月     十八     日


司法院資訊處製作；財團法人民間司法改革基金會備份。
